Config:
  hfst:
    Gen: ../../../src/generator-gt-norm.hfst
    Morph: ../../../src/analyser-gt-norm.hfst
  xerox:
    Gen: ../../../src/generator-gt-norm.xfst
    Morph: ../../../src/analyser-gt-norm.xfst
    App: lookup

Tests:



# todo:
# Proofread the gold standard (below)
# Then: run analyser, then correct.


  Noun - luʼm: # Noun 81 'eng /est lumi/fin' - full paradigm
     luʼm+N+Sg+Nom: luʼm
     luʼm+N+Sg+Gen: luʼm
     luʼm+N+Sg+Par: lūnda
     luʼm+N+Sg+Dat: luʼmmõn
     luʼm+N+Sg+Ins: luʼmkõks
     luʼm+N+Sg+Ill: luʼmmõ
     luʼm+N+Sg+Ela: luʼmstõ
     luʼm+N+Pl+Nom: lumūd
     luʼm+N+Pl+Gen: lumūd
     luʼm+N+Pl+Par: lumīdi
     luʼm+N+Pl+Dat: lumūdõn
     luʼm+N+Pl+Ins: lumūdõks
     luʼm+N+Pl+Ill: lumīž
     luʼm+N+Pl+Ela: luʼmšti

